【裁判字號】    96,訴,3053
【裁判日期】    970310
【裁判案由】    毒品危害防制條例
【裁判全文】
臺灣臺中地方法院刑事判決              96年度訴字第3053號
公  訴  人  臺灣臺中地方法院檢察署檢察官
被      告  丙○○
                    （現另案於臺灣臺中分監執行中）
選任辯護人  曹宗彝  律師
            洪毓良  律師
上列被告因毒品危害防制條例案件，經檢察官提起公訴（96年度
偵字第16157 號），本院判決如下：
    主  文
丙○○所犯如附表一所示各罪，各處如附表一所示之刑，應執行
有期徒刑貳拾年。扣案如附表二編號01所示之物，沒收銷燬之。
扣案如附表二編號02至04所示等物，沒收。販賣第二級毒品所得
共新臺幣壹萬仟元沒收之，如全部或一部不能沒收時，以其財
產抵償之。販賣第二級毒品所得之數位相機、MP3 各壹台、床頭
音響主機壹台及喇叭壹組、價值新臺幣伍佰元之誠品禮券、3C產
品（含MP3 、音效卡、影像卡各壹個）及價值新臺幣伍佰元之油
票（上述物品價值共新臺幣伍仟貳佰伍拾元）沒收之，如全部或
一部不能沒收時，追徵其價額。
    事  實
一、丙○○（綽號小高）意圖營利，基於販賣第二級毒品甲基安
    非他命之犯意，以門號0000000000號行動電話作為聯絡之用
    ，由甲○○、乙○○及戊○○以上述行動電話與丙○○聯絡
    後，再由買方至丙○○位在台中市○○路○ 段139 號2 樓之
    5 住處，由丙○○各將約定數量之第二級毒品甲基安非他命
    交付於甲○○、乙○○及戊○○之方式，各於下列時、地，
    為下列販賣第二級毒品甲基安非他命之行為：
  (一)於95年10月中旬某日，在其上開住處，將數量不詳之第二級
    毒品甲基安非他命，以新臺幣（下同）1,500 元代價，售予
    甲○○。
  (二)於95年12月中旬某日，在其上開住處，將數量不詳之第二級
    毒品甲基安非他命，以2,000 元代價，售予甲○○。
  (三)於96年2 月中旬某日，在其上開住處，將數量不詳之第二級
    毒品甲基安非他命，以1,500 元代價，售予甲○○。
  (四)於96年3 月中旬某日，在其上開住處，將數量不詳之第二級
    毒品甲基安非他命，以1,500 元代價，售予甲○○。
  (五)於96年4 月初某日，在其上開住處，將數量不詳之第二級毒
    品甲基安非他命，以1,500 元代價，售予甲○○。
  (六)於96年4 月下旬某日，在其上開住處，將數量不詳之第二級
    毒品甲基安非他命，以1,500 元代價，售予甲○○。
  (七)於96年5 月中旬某日，在其上開住處，將數量不詳之第二級
    毒品甲基安非他命，以1,500 元代價，售予甲○○。
  (八)於96年6 月中旬某日，在其上開住處，將數量不詳之第二級
    毒品甲基安非他命，以1,500 元代價，售予甲○○。
  (九)於95年6 月中旬某日，乙○○在被告上開住處，施用約第二
    級毒品甲基安非他命0.1 公克後，交付價值約750 元之數位
    相機1 台於丙○○。
  (十)於95年7 月初某日，乙○○在被告上開住處，施用約第二級
    毒品甲基安非他命0.1 公克後，交付價值約500 元之MP3 1
    台於丙○○。
  (十一)於96年3 月初某日，乙○○在被告上開住處，施用約第二級
    毒品甲基安非他命0.1 公克後，交付價值約1,000 元之床頭
    音響主機1 台於丙○○。
  (十二)於96年3 月初某日至96年6 月間某日，乙○○在被告上開住
    處，施用約第二級毒品甲基安非他命0.1 公克後，先行交付
    手機於丙○○後數日，再應丙○○要求，取回手機，轉而交
    付價值約1,000元之床頭音響喇叭1 組於丙○○。
  (十三)於96年6 月中旬某日，乙○○在被告上開住處，施用約第二
    級毒品甲基安非他命0.1 公克後，交付價值500 元之誠品禮
    券於丙○○。
  (十四)於96年2 、3 月間某日，在其上開住處，將數量不詳之第二
    級毒品甲基安非他命，以500 元代價，售予戊○○。
  (十五)於96年2 、3 月間某日，在其上開住處，將數量不詳之第二
    級毒品甲基安非他命售予戊○○，戊○○則交付價值1,000
    元之3C產品（包括MP3 、音效卡及影像卡各1 個）於丙○○
    。
  (十六)於96年2 、3 月間某日，在其上開住處，將數量不詳之第二
    級毒品甲基安非他命售予戊○○，戊○○則交付價值500 元
    之油票於丙○○。
    嗣經警於96年6 月29日12時30分許，持本院核發之搜索票，
    至丙○○上址住處搜索，扣得附表二所示物品，始悉上情。
二、案經臺中縣警察局、內政部警政署刑事警察局偵六隊及行政
    院海岸巡防署中部地區巡防局臺中查緝隊報請臺灣臺中地方
    法院檢察署檢察官偵查起訴。
    理    由
壹、程序方面：
一、被告以外之人於審判外之言詞或書面陳述，除法律有規定者
    外，不得作為證據。刑事訴訟法第159 條第1 項定有明文。
    證人戊○○、甲○○及乙○○於警詢中所為之陳述，係屬審
    判外之言詞陳述，查無得為證據之例外事由，復經被告之辯
    護人於本院準備程序表示無證據能力（詳本院卷25頁），依
    上開說明，無證據能力，自不得採為本案證據。
二、按被告之自白，非出於強暴、脅迫、利誘、詐欺、疲勞訊問
    、違法羈押或其他不正之方法，且與事實相符者，得為證據
    ，刑事訴訟法第156 條第1 項定有明文。經查：
  (一)被告丙○○於本院辯稱：警詢筆錄非出於自己的意思，筆錄
    從17時起，一直作到22、23時，如果我為自己辯解，警察都
    不採信，且警察會扭曲我的意思云云（詳本院卷23頁），辯
    護人據此表示被告之警詢筆錄無證據能力（詳本院卷25頁）
    ，並聲請勘驗被告之第三次即96年6 月30日警詢錄音錄影光
    碟（按該次警詢筆錄除詢問被告涉嫌販賣第二級毒品情節外
    ，尚詢問毒品來源及其自身施用毒品之細節，此部分與本案
    無關，因此未在勘驗範圍內），勘驗結果為：一警方全程幾
    乎以台語發問。二被告全程以國、台語交錯回答。三本次警
    詢採一問一答方式，被告在警詢時一邊抽菸一邊回答問題，
    態度、神情自然。四被告為正面面對鏡頭，被告的背後是一
    片百葉窗，自百葉窗的縫隙可明顯看見光線。五此錄影帶為
    連續錄影，且筆錄內容與勘驗警詢錄影帶內容大致相符。六
    此份警詢筆錄為反覆問答方式製作。七被告於筆錄製作期間
    並未離席與警員溝通意見。八警詢筆錄製作期間，警員並未
    施強暴、脅迫、利誘、詐欺等妨害被告得自由陳述之不正行
    為等情，並有勘驗筆錄在卷可稽（詳本院卷174 、175 頁）
    。由此可見，被告第三次警詢筆錄之製作過程，查無有何非
    法取供之不法情事，且警詢問答與筆錄記載內容大致相符，
    並未故意曲解被告意思，及記載不實。此外，被告於警詢訊
    問過程，雖曾短暫閉目，但仍得逐一回答警員訊問之問題，
    且邏輯一貫，並無不解問題涵意等情節，亦難認為有何疲勞
    訊問情事。是被告上開所辯，與本院勘驗結果不符，自非可
    採。
  (二)又本院調得上開警詢錄影光碟後，經辯護人拷貝光碟並檢閱
    完畢。辯護人先循被告辯解，以刑事續辯護狀於本院勘驗警
    詢錄音錄影光碟前表示：「第三次警訊時間乃進行至96年6
    月29日深夜11點左右，已違反禁止夜間訊問之規定，此亦可
    於光碟中被告不時有閉目、打瞌睡等精神不濟現場加以佐證
    」云云（詳本院卷184 頁）。然被告第三次接受警詢時之座
    位後方為百葉窗，百葉窗透入自然光線，顯然係於日間製作
    筆錄無誤，自未違反禁止夜間訊問之規定。況且，被告於本
    院勘驗上開光碟完畢後，經本院訊問是否記得製作之時間一
    節，亦坦承：因為做了很多次警詢筆錄，所以我不記得是半
    夜還是早上製作的。…（問：錄影上的背景，可以看到百葉
    窗縫隙透出光線，你為何還說是深夜11點所製作？）我那天
    筆錄作很多次，有做到晚上10點、11點，所以我弄不清楚是
    哪一次等語（詳本院卷178 、179 頁）；辯護人則未繼續主
    張該次警詢筆錄係於深夜時間製作，並改稱：不論那時候是
    否為白天，5 點多作筆錄也值得商榷云云（詳本院卷178 頁
    ）。然被告已於本院坦承其不清楚第三次筆錄是否於深夜23
    時許製作，則其於本院之上開辯解，已非可採。
  (三)另辯護人以刑事續辯護狀表示：卷內被告第三次警詢筆錄，
    記載時間為96年6 月30日5 時20分起，至96年6 月30日6 時
    00分止。而勘驗光碟上之時間為2007年7 月1 日上午5 時29
    分16秒至2007年7 月1 日上午5 時48分30分，光碟上之時間
    與筆錄所載時間不符。又觀96年6 月29日被告第二次警詢筆
    錄，記載時間為96年6 月29日17時20分起，至96年6 月29日
    18時48分，然光碟上之時間則為2007年6 月30日上午10時10
    分15秒起，至2007年6 月30日上午10時44分4 秒，亦與筆錄
    所記載時間不符，足見警詢光碟上時間，乃與實際時間不符
    云云（詳本院卷184 頁）。然查，被告於96年6 月29日12時
    30分許，為警在臺中市○○路○段139 號2 樓之5 緝獲；檢
    察官於同年6 月30日15時21分許，訊問被告，於同日4 時1
    分結束，並向法院聲請羈押；本院於同日16時59分訊問後，
    裁定羈押被告等情，有臺中縣警察局刑事警察大隊搜索扣押
    筆錄、點名單、96年6 月30日檢察官訊問筆錄、檢察官羈押
    聲請書、刑事報到單及本院96年6 月30日訊問筆錄等在卷可
    稽。是被告於96年6 月29日12時30分許遭警逮捕後，於翌日
    即6 月30日16時59分止，已遭本院裁定羈押，於6 月30日已
    羈押在看守所，自無可能於6 月30日及7 月1 日在警局接受
    詢問。是被告之第二次及第三次警詢筆錄記載時間分別為「
    96年6 月29日」及「96年6 月30日」，應與上開羈押審理過
    程之書面資料記載相符。相對地，警詢錄影光碟畫面上顯現
    被告之第二、三次日期，固分別記載為「96年6 月30日」及
    「96年7 月1 日」，但此部分應係錄影設備所設定之日期有
    誤，而非被告於「96年6 月30日」及「96年7 月1 日」尚在
    警局接受警詢。此部分警詢人員疏未注意核對錄影設備設定
    時間所產生之誤會，難認在踐行法定錄音錄影程序上，有何
    惡意存在。然辯護人上開質疑，忽視卷內檢察官偵查及法院
    羈押審查階段之處理過程紀錄，顯不可採。
  (四)綜上，被告之第三次警詢筆錄製作過程，難認有何違反刑事
    訴訟法之上開規定，自得採為證據。
貳、實體方面：
一、訊據被告於本院固坦承提供第二級毒品甲基安非他命予證人
    甲○○、乙○○及戊○○，並於上揭時、地，遭警持搜索票
    ，在其住處搜索，並扣得附表二所示物品等情不諱，惟否認
    有何販賣第二級毒品甲基安非他命犯行，辯稱：與甲○○共
    同購買毒品，另與乙○○、戊○○一起施用毒品，未賣毒品
    給他們等語（詳本院卷23頁）。惟查：
  (一)被告於96年6 月29日12時30分許，經警持搜索票，至其台中
    市○○路○段139 號2 樓之5 住處搜索，扣得附表二所示物
    品之事實，業據被告於本院坦承不諱，並有內政部警政署刑
    事警察局96年8 月14日刑鑑字第0960111248號鑑定書在卷可
    稽，復有附表二所示物品扣案可證，足認被告此部分自白與
    事實相符，堪以採信。
  (二)被告販賣第二級毒品甲基安非他命予證人甲○○部分：
  1.被告販賣第二級毒品甲基安非他命予證人甲○○之時間、次
    數及金額：
  (1)證人甲○○於檢察官訊問時證稱：去年10月中旬，以我的行
    動0000-000000 向被告連絡，然後去被告雙十路住處樓上跟
    被告拿。都是以現金交易。每次買都是1,500 至2,000 元，
    總共買7 次（按：筆錄記載7 次，但證人甲○○所述次數共
    8 次）。95年10月中旬1 次。12月中旬1 次是1,500 元，96
    年2 月中旬也是1 次。3 月中旬1 次，4 月初1 次，4 月下
    旬1 次，5 月中旬1 次，6 月初1 次，除了12月中旬是1,50
    0 元，其餘都是2,000 元等語（詳偵卷29頁）；復於本院證
    稱：自95年年底，至96年年中，施用甲基安非他命，是從被
    告那邊拿到，在警詢及檢察官訊問時所說的時間、金額共8
    次是正確的，被告都在住處將毒品交給我，曾放在信箱、車
    庫停車場等語甚詳（詳本院卷113 、114 頁），並有附表三
    所示通聯紀錄在卷可稽。由此可見，證人甲○○於檢察官訊
    問及本院審理時，均明確證述向被告購買8 次毒品，及所購
    買之金額，復有通聯紀錄可佐證，應屬可信。證人甲○○於
    本院證稱：附表三偵卷82頁監聽譯文，是我與被告在講毒品
    的事情，是指我知道被告取得毒品，要與被告分擔一半等語
    甚詳（詳本院卷116 、117 頁）。益證，證人甲○○上開證
    詞關於以行動電話與被告聯絡購買毒品事宜，應屬可信。是
    被告各於95年10月中旬某日、12月中旬某日、96年2 月中旬
    某日、3 月中旬某日、4 月初某日、4 月下旬某日、5 月中
    旬某日及6 月中旬某日，各以1,500 元、2,000 元、1,500
    元、1,500 元、1,500 元、1,500 元、1,500 元及1,500 元
    代價，購入與上開金錢數量相當之第二級毒品甲基安非他命
    之事實，應可認定。另證人甲○○於檢察官訊問時證稱：曾
    向被告購買「7 」次毒品云云。檢察官據此起訴被告販賣第
    二級毒品甲基安非他命於證人甲○○共7 次。然綜觀證人甲○○之檢察官訊問筆錄，固然係證稱購毒「7 」次，但所供
    述之購毒內容，實質上共「8 」次，除此之外，舉凡被告之
    販毒時間、金額、地點及方式，檢察官之起訴內容，與證人
    甲○○之檢察官訊問筆錄均屬相同。因此，檢察官起訴書上
    記載「7 」次，應屬誤載。檢察官應係起訴被告販賣第二級
    毒品甲基安非他命共「8 」次無誤。本院就被告販毒予證人
    甲○○部分認定8 罪，應無就未受請求之事項予以判決之問
    題，併此說明。
  (2)至於被告於警詢供稱：我賣毒品給甲○○共4 次，交付毒品
    的時間我已不記得，地點都在我住處，每次交易毒品大約0.
    3 公克，價錢為500 元，都是甲○○打我的行動電話與我聯
    絡購買毒品等語（詳細警詢內容詳附表五）；復於檢察官訊
    問時供稱：證人甲○○是從96年初開始跟我買的，我給過他
    3 、4 次，每次價錢約500 至1,000 元，我也跟他拿過1 次
    ，價錢是3,000 元等語（詳偵卷7 頁）。被告固然於警詢及
    檢察官訊問時坦承曾經販賣3 、4 次毒品予證人甲○○等情
    。惟被告所述與證人甲○○略有不同，可能係嗣後卸責所為
    ，亦有可能因販賣人數及次數眾多，無法精確記憶所致。然
    不論何者，證人甲○○已明確證述購買時間、次數、地點及
    金額等細節，且前後一致，又有通聯紀錄可資佐證。則被告
    販賣第二級毒品甲基安非他命予證人甲○○之情節，已可認
    定。被告上揭所述，無礙本院上開事實之認定，併此說明。
  2.被告係販賣第二級毒品甲基安非他命予證人甲○○，而非與
    證人甲○○合資向他人購買：
  (1)證人甲○○於檢察官訊問時證稱：被告沒有說是一起合買，
    不知道被告如何處理等語（詳偵卷29頁）；復於本院證稱：
    我與被告見面後，再把錢交給被告。不知道分擔的比例，也
    不知道是否還有人一起購買，…我跟他說多少錢，就是我出
    資的金額。不曉得如何分別被告交給我的數量，就是我所購
    買的數量，沒有看到被告使用磅秤，不曉得被告實際上有無
    使用磅秤…，我向被告拿安非他命時，都是已經包好的，我
    沒有過磅秤秤重量。被告沒有向我說總共買多少毒品，多重
    的毒品等語甚詳（詳本院卷113 至115 、119 頁）。如此觀
    之，證人甲○○於檢察官訊問時，已經明確證述無合資購買
    情形。況且，證人甲○○向被告拿取第二級毒品甲基安非他
    命時，復未過問購買數量及分擔比例，僅告知被告欲購買之
    金額，並收受被告所交付之毒品，嗣後亦未秤重確定等情，
    均顯現出被告與證人甲○○間之毒品往來行為，與合資購買
    之一般情節有異，顯非合資購買，而係被告將第二級毒品甲
    基安非他命售予證人甲○○甚明。是被告於檢察官訊問時辯
    稱：與證人甲○○合資購買，一人出一半錢向藥頭買，藥頭
    會直接拿到我住處云云（詳偵卷29頁），與事實不符，不足
    採信。
  (2)證人甲○○於本院為上開證詞後，經審判長訊問被告對於證
    人甲○○證詞之意見時，被告辯稱：每次拿回來我都會告訴
    證人這次總數拿多少，並且用磅秤秤給他看。證人有親眼看
    到朋友將磅秤送給我，在我房間裡面秤清楚給證人看，每一
    次都有云云（詳本院卷120 頁）。為此，證人甲○○旋當庭
    附和被告，補充改證稱：被告毒品拿回來後，有連袋子一起
    秤給我看，我會給他我該付的錢，但我事實上沒有看，我相
    信被告云云（詳本院卷120 頁）。而證人甲○○此部分所述
    ，完全與前述不符，顯係於聽完被告辯解後，故意為有利於
    被告之說詞，不足採信。
  (三)被告販賣第二級毒品甲基安非他命予證人乙○○部分：
  1.被告販賣第二級毒品甲基安非他命予證人乙○○之時間、次
    數及金額：
  (1)證人乙○○於檢察官訊問時證稱：第1 次是95年6 月中旬我
    跟他熟，我直接去他家，他就給我吸，事後我覺得不能白吃
    白喝，所以就給他舊相機，價格約在1,000 元以內，第2 次
    是在95年7 月初，情形一樣，先在他家吸0.1 公克，過後我
    也拿MP3 給他價格約500 元，第3 次也是一樣吸0.1 公克，
    隔幾天再給他一個床頭音響，價格約1000元，第4 次是96年
    3 月初，先吸0.1 公克後隔幾天後拿一個舊手機給他，價格
    約600 元。第5 次是96年6 月中旬，也是在他處吸0.1 公克
    ，隔幾天再給他500 元的誠品禮券等語（詳偵卷31頁）；復
    於本院證稱：95年6 月中旬，至96年6 月中旬，給被告MP3
    、數位相機、床頭音響、硬碟，沒有手機。…96年6 月中旬
    施用0.1 公克安非他命後，回去想說要報答他，所以拿數位
    相機給被告，…因為音響分兩次給被告，一次給主機，一次
    給喇叭，手機拿回來後，就拿喇叭給被告。95年10月初，有
    用市價約2,000 元的可攜帶式硬碟，跟被告換0.1 公克的毒
    品。…數位相機是750 元、MP3 是500 元、床頭音響的主機
    與喇叭各1,000 元，可攜帶式硬碟1,000 元。每次向被告拿
    的量都是目測，只有一點點，所以不知道每次的量是否都相
    同，我確實有拿過這些東西給被告等語甚詳（詳本院卷73至
    76 、78 、79頁）。由此可見，證人乙○○於檢察官訊問及
    本院審理時，均明確證稱在被告住處施用毒品後，曾將數位
    相機及床頭音響等物，交付被告等情甚明。是被告各於於
    95年6 月中旬，在被告上開住處，施用第二級毒品甲基安非
    他命0.1 公克後，交付價值750 元之數位相機於被告；95
    年7 月初，在被告上開住處，施用第二級毒品甲基安非他命
    0.1 公克後，交付價值500 元之MP3 ；95年10月間，在被
    告上開住處，施用第二級毒品甲基安非他命0.1 公克後，交
    付價值1,000 元之攜帶式硬碟；96年3 月初，在被告上開
    住處，施用第二級毒品甲基安非他命0. 1公克後，交付價值
    1,000 元之音響主機於被告；96年3 月初，至96年6 月間
    某日，在被告上開住處，施用第二級毒品甲基安非他命0. 1
    公克，先行交付手機於被告後數日，再應被告要求，取回手
    機，轉而交付價值約1,000 元之床頭音響喇叭於被告；96
    年6 月中旬，在被告上開住處，施用第二級毒品甲基安非他
    命0.1 公克後，交付價值500 元之誠品禮券於被告等情，應
    可認定。至於證人乙○○於檢察官訊問時，漏未敘及上開本
    院認定之第次（即攜帶式硬碟）。而檢察官於起訴書中，
    就證人乙○○所交付之物品中，並不包括攜帶式硬碟，且僅
    起訴被告販賣與證人乙○○共5 次之第二級毒品甲基安非他
    命，與本院所認定之6 次不同。此外，起訴書又敘明被告所
    犯數次販賣第二級毒品甲基安非他命均屬數罪併罰關係。是
    以，本院認定之上開部分犯行，未經起訴，公訴人復未追
    加起訴，自不得予以論罪科刑，併此說明。另被告於本院審
    理時先證稱：未交付手機云云（詳本院卷73頁）；旋改證稱
    ：手機拿回來後，就拿喇叭給被告等語（詳本院卷75頁）。
    準此，證人乙○○應曾交付手機於被告無誤，只不過後來又
    將手機取回（按證人乙○○將手機取回，仍無礙於交付時存
    在買賣毒品之對價關係，只是對價關係轉換成床頭音響喇叭
    ，而非原先交付之手機）。是證人乙○○既然曾將手機交付
    於被告，則其於檢察官訊問時證稱：曾交付價值600 元之手
    機於被告之情節，應非虛偽。準此，證人乙○○於檢察官訊
    問時，既未就「曾將手機取回，再交付床頭音響喇叭」之情
    節予以說明，以致於公訴人誤認為「手機」及「床頭音響喇
    叭」係分別2 次販賣毒品所取得之物品。是被告販賣第二級
    毒品甲基安非他命之時間、次數及金額，應詳如上揭事實一
    (九)至(十三)所示無誤。
  (2)至於被告於警詢坦承：我賣毒品給乙○○共4 次，交付毒品
    時間我已不記得，地點都在我住處，每次交易毒品大約0.3
    公克，價錢為500 元，都是乙○○打我的行動電話（000000
    0000）與我聯絡購買毒品云云（詳細警詢內容詳附表五）；
    復於檢察官訊問時改稱：乙○○都是打我的行動電話000000
    0000號，並到我住處跟我拿毒品，他是用金錢、油票、圖書
    禮券，價值大都是2 、3 、500 元，而且我都給他們大約這
    種價值的毒品量，但他只有用過記憶體跟我換，而且還是壞
    掉的，其他電腦設備都沒有拿來跟我換云云（詳偵卷8 頁）
    ；再於本院改稱：我從來沒有讓他從我那裡拿走毒品，都是
    在我家用云云（詳本院卷79頁）。因此，被告固然於警詢及
    檢察官訊問時坦承曾經販賣3 至4 次毒品予證人乙○○。惟
    被告所述前後已屬不一，實難採信。況且，其所述與證人乙○○所述略有不同，可能係基於嗣後卸責所為，亦有可能係
    因販賣人數及次數眾多，而無法精確記憶所致。然不論何者
    ，證人乙○○已明確證述購買時間、次數、地點及金額等細
    節，且前後所述大致相符，則被告販賣第二級毒品甲基安非
    他命予證人乙○○之情節，已可認定。被告上揭所辯，均不
    影響本院上開事實之認定，併此說明。
  2.被告係販賣第二級毒品甲基安非他命予證人乙○○，而非無
    償轉讓：
  (1)證人乙○○先於檢察官訊問時證稱：給被告物品，是認為不
    應該白吃白喝，有給電腦週邊產品，如可修理好，就是被告
    的等語（詳偵卷31頁）；復於本院證稱：給被告的東西中，
    數位相機、床頭音響、硬碟是壞的。…這些東西是贈品，品
    質不是很好，但只是故障，應該很容易維修，所以我就把它
    拿給被告。…被告提供我毒品前後，並不會要求我給相同價
    值的東西或金錢，因為我與被告7 、8 年前就認識，誠品禮
    券是我主動給被告的。被告將手機修好後，我有拿回來。手
    機拿回來後，被告就問我之前拿給他的音響有沒有喇叭，我
    把手機拿回來後，就將喇叭拿給被告等語甚詳（詳本院卷73
    至75頁）。由此可見，證人乙○○所交付於被告之物品，固
    然就數位相機、床頭音響、硬碟、手機部分均已損壞，但因
    被告有能力維修，且非不能維修，客觀上仍有交易價值，僅
    不過價值較低而已。此外，證人乙○○尚交付未損壞之MP3
    及有客觀交易價值之誠品禮券於被告，益證證人乙○○於施
    用第二級毒品完畢後，所交付之物品，並非全部損壞，而有
    部分完好及具有交易價值。再者，證人乙○○在被告住處所
    施用毒品之數量，亦僅有0.1 公克之甲基安非他命，數量甚
    少，價值不高，與其所交付之上開物品相比較而言，難謂無
    對價關係。況且，被告於取得證人乙○○所交付之音響主機
    後，亦詢問是否有該音響主機之喇叭，足徵被告取得上揭物
    品後，亦著重及衡量該物品功能之整體性，而非對證人乙○○所交付之物品照單全收，絲毫不計較物品之功能性及價值
    。是被告係販賣第二級毒品甲基安非他命予證人乙○○，而
    非無償轉讓甚明。
  (2)至於被告於檢察官訊問時辯稱：證人乙○○給的東西，有的
    有收下，但沒有用，他就叫我丟掉，我只是請他吸食，沒有
    要賣云云（詳偵卷30頁）；復於本院辯稱：他拿那些東西給
    我都是說要拿來修理的，修理好的我都叫他來拿，修理不好
    的他也不要，要我直接丟掉，我是作電腦維修，不是資源回
    收，東西壞掉我也不會用，我沒有跟他拿過床頭音響。那些
    東西都是拿來修理的云云（詳本院卷79、80頁），均屬卸責
    之詞，不足採信。
  (四)被告販賣第二級毒品甲基安非他命予證人戊○○部分：
  1.被告販賣第二級毒品甲基安非他命予證人戊○○之時間、次
    數及金額：
  (1)證人戊○○先於檢察官訊問時證稱：今年2 、3 月間，以電
    話聯絡或直接去他家拿，共約拿3 至4 次。每次吸完後當天
    就拿3C產品給他，有MP3 、音效卡、影像卡等。有時去沒帶
    東西，就直接吸了，就給他500 元，有2 次都是油票。因為
    有時我給他的東西不值錢，所以用油券貼他等語（詳偵卷30
    、31頁）；復於本院證稱：警詢筆錄中提到有時後會貼給被
    告500 元，是指我主動提供加油券，…MP3 、音效卡及影像
    卡購買時，價值大約1,000 多元，MP3 大約使用3 個多月，
    音效卡及影像卡都使用1 年多等語甚詳（本院卷69頁完），
    並有附表四所示通聯紀錄在卷可稽。由此可見，證人戊○○
    於檢察官訊問及本院審理時，明確證述曾向被告購買3 至4
    次毒品及所購買之金額及方式，復有通聯紀錄可資佐證，應
    屬可信。此外，證人戊○○亦於本院證稱：偵卷94頁所示監
    聽譯文，係我與被告對話，譯文中提到要給被告1,000 元，
    是指毒品等語（詳本院卷69頁）。是以，證人戊○○曾以電
    話與被告聯絡購買毒品事宜，並有金錢交易甚明，益證證人
    戊○○以金錢及有價值物品，與被告換取毒品施用一節，應
    屬無訛。被告復於檢察官訊問時坦承：有時戊○○會給我3
    、500 元，…有拿過MP3 播放器，有的是壞掉，還騙我說是
    新的，有時還拿加油券給我，…戊○○用錢買過2 、3 次等
    語甚詳（詳偵卷8 頁）。是以，被告與證人戊○○均確認證
    人戊○○曾經交付「現金」、「MP3 播放器」及「油票」無
    誤。至於數量及金錢方面，則以證人戊○○於檢察官訊問時
    所述「1 次現金500 元」，「2 次各500 元油票」及「3C產
    品1 次（MP3 、音效卡及影像卡，因MP3 已使用3 月，音效
    卡及影像卡已使用1 年餘，價值共計僅1,000 元）」較為明
    確。綜上所述，被告於96年2 、3 月間，在其住處，由證人
    戊○○將現金500 元1 次，油票500 元各2 次及3C產品1 次
    ，共計4 次，將不詳數量之第二級毒品甲基安非他命，售予
    證人戊○○之事實，應可認定。至於公訴人於起訴書中僅起
    訴被告販賣證人戊○○共3 次所取得之物品各為「3C產品（
    含MP3 、音效卡及影像卡）」、「油票」及「現金500 元」
    ，顯然較本院所認定之4 次販毒行為缺少1 次。而起訴書敘
    明被告所犯上開次數販毒行為既屬數罪併罰關係，則起訴書
    顯然係漏未起訴被告其中1 次販毒行為，復未經公訴人追加
    起訴，本院自不得就該次販賣第二級毒品犯行論罪科刑，併
    此說明。
  (2)被告於警詢坦承：我賣毒品給戊○○共10次，交付毒品時間
    我已不記得，地點都在我住處，每次交易毒品大約0.3 公克
    價錢為500 元，都是戊○○打我的行動電話（0000000000）
    與我聯絡購買毒品云云（詳細警詢內容詳附表五）。被告於
    警詢坦承之販毒次數，固與本院認定之次數不符，然此可能
    係因販賣毒品之對象及次數眾多，無法精確記憶所致，並不
    影響本院上揭認定，併此說明。
  2.被告係販賣第二級毒品甲基安非他命予證人戊○○，而非無
    償轉讓：
    證人戊○○於本院證稱：被告不是每次都會提供毒品，有時
    後會給被告MP3 、音效卡及影像卡，看被告需不需要…給被
    告500 元加油券，…我問他有沒有要加油券，就把加油券給
    被告。我拿3C物品及加油券給被告時，有問被告是否需要這
    些東西，…偵卷79頁譯文確實有這個對話，但DVD 後來被告
    看看覺得太舊，不要，沒有收…。所以不是每次拿東西給被
    告，被告都會願意收，被告也會看東西的價值等語甚詳（詳
    本院卷67、69、70、71頁）。由此可見，證人戊○○交付MP
    3 、油票等物品於被告時，被告會評估該東西之價值，以決
    定是否拿該物品。被告更不會在證人戊○○每次造訪時，均
    提供毒品與證人戊○○施用。況且，證人戊○○亦曾欲交付
    DVD 於被告，經被告檢視評估後，認為過舊，而不願收受該
    物品，有附表四編號第四通通聯紀錄在卷可稽。由此可見，
    被告並非無償提供毒品予證人戊○○施用，而係經過物品價
    值之評估無誤。是被告交付毒品，與證人戊○○交付上開物
    品間，確實有對價關係。至於證人戊○○於本院證稱：我提
    供給被告毒品，沒有絕對關連性，被告每次提供毒品給我，
    不會向我表明要我提供給被告與毒品價值相當的物品云云（
    詳本院卷68頁），然證人戊○○上開證詞，認為物品交付與
    提供毒品間無關連性，係證人戊○○個人意見，並不得採為
    認定本案之基礎。況且，縱使被告未向證人戊○○表明應提
    供與毒品價值相當之物品，但實際上，被告對於證人戊○○
    所提供之物品予以篩檢，及證人戊○○在詢問被告是否需要
    3C產品及油票等動作，均係確認其所欲提供予被告之物品，
    是否合乎被告要求。是被告係販賣第二級毒品甲基安非他命
    予證人戊○○，而非無償轉讓甚明。
  (五)被告販賣第二級毒品甲基安非他命予證人甲○○、戊○○及
    乙○○，確實有營利意圖：
    按販賣毒品係違法行為，非可公然為之，亦無公定之價格，
    不論是瓶裝或紙包，均可任意分裝增減分量，而每次買賣之
    價差，亦隨時依雙方之關係深淺、資力、需求之數量及對行
    情之認知、來源是否充裕、販賣者是否渴求資金、查緝是否
    嚴謹、購買者被查獲時供述購買對象之可能性之風險評估等
    ，因而異其標準，並機動調整，非可一概而論，販賣之利得
    除經坦承犯行或價量至臻明確外，委難查得實情，販賣之人
    從價差或量差中牟利方式雖異，其意圖營利之非法販賣行為
    則相同。被告與證人甲○○、戊○○及乙○○無特殊交情，
    如未牟利，自無甘冒被法辦重罰危險，仍與證人甲○○、戊○○及乙○○交易之必要，其雖因否認販賣而拒絕供出進價
    及售價之明細，惟與證人甲○○、戊○○及乙○○上開毒品
    交易，自必包含被告冒險交易之利潤在內，其有意圖營利之
    販賣犯意甚明。
  (六)綜上，本件事證明確，被告上開犯行，均堪認定。
二、查被告上開事實一(九)所示行為後，刑法業於94年1 月7 日修
    正，94年2 月2 日公布，於95年7 月1 日施行。按行為後法
    律有變更者，適用行為時之法律，但行為後之法律有利於行
    為人者，適用最有利為人之法律，現行刑法第2 條第1 項定
    有明文。又比較新舊法時，應就罪刑有關之共犯、未遂犯、
    想像競合犯、牽連犯、連續犯、結合犯，以及累犯加重、自
    首減輕暨其他法定加減原因（如身分加減）與加減例等一切
    情形，綜其全部罪刑之結果而為比較。最高法院95年度第8
    次刑事庭會議決議可資參照。關於被告上開事實一(九)所示犯
    行新舊法比較援引附表五。核被告上開事實一(一)至(十六)共計16
    次販賣第二級毒品甲基安非他命所為，各係犯毒品危害防制
    條例第4 條第2 項販賣第二級毒品罪。被告為販賣而持有第
    二級毒品甲基安非他命，渠等持有第二級毒品行為，為販賣
    第二級毒品之高度行為吸收，不另論罪。被告所犯上開16罪
    間，犯意各別、罪名互殊，應予分論併罰。爰審酌被告明知
    臺灣近年來遭受毒害甚深，吸毒刑事人口日益增加，吸毒年
    齡層日漸降低，危害社會國家深遠，竟仍為意圖營利，販賣
    第二級毒品甲基安非他命，影響社會秩序，及犯後否認犯行
    等一切情狀，量處如主文所示之刑。又依刑法第51條第5 款
    定應執行刑時，裁判確定前犯數罪，其中一罪在新法施行前
    者，亦應為新舊法之比較（最高法院95年5 月23日第8 次刑
    事庭會議決議參照）。準此，被告所犯如附表一所示各罪，
    其中附表一編號09部分，係於95年7 月1 日前所為，仍應為
    新舊法之比較。而刑法第51條業於94年1 月7 日修正，於95
    年7 月1 日施行，修正前刑法第51條規定：「數罪併罰，分
    別宣告其罪之刑，依左列各款定其應執行者：」其中第5 款
    規定：「宣告多數有期徒刑者，於各刑中之最長期以上，各
    刑合併之刑期以下，定其刑期。但不得逾二十年。」修正後
    刑法第51條第5 款規定：「宣告多數有期徒刑者，於各刑中
    之最長期以上，各刑合併之刑期以下，定其刑期。但不得逾
    三十年。」比較結果，修正後刑法並非較有利於行為人，依
    刑法第2 條第1 項前段規定，仍應依修正前刑法，定其應執
    行之刑。扣案如附表二編號01所示之物，應依毒品危害防制
    條例第18條第1 項前段規定，宣告沒收銷燬之；扣案如附表
    二編號02至04號所示之物，應依毒品危害防制條例第19條第
    1 項規定，宣告沒收；另附表二編號05、06號所示之物，爰
    不另宣告沒收。理由均援引如附表二備註欄所示，不另贅述
    。又被告所犯上揭事實一(一)至(八)、(十四)等販賣第二級毒品甲基
    安非他命所得之現金共13,000元（各次犯行所得，詳如事實
    一(一)至(八)、(十四)所載），應依毒品危害防制條例第19條第1 項
    規定，宣告沒收，如全部或一部不能沒收時，依同條項規定
    ，應以其財產抵償之。另被告所犯上揭事實一(九)至(十三)、(十五)、
    (十六)等犯行所得之數位相機、MP3 各1 台、床頭音響主機1 台
    及喇叭1 組、價值500 元之誠品禮券、3C產品（含MP3 、音
    效卡、影像卡各1 個）及價值500 元之油票（價值共5,250
    元，上開各物品之價值，詳如事實一(九)至(十三)、(十五)、(十六)所載）
    ，應依毒品危害防制條例第19條第1 項規定，宣告沒收，如
    全部或一部不能沒收時，依同條項規定，應追徵其價額。
據上論斷，應依刑事訴訟法第299 條第1 項前段，毒品危害防制
條例第4 條第2 項、第18條第1 項前段、第19條第1 項，刑法第
11條前段、第2 條第1 項前段、修正前刑法第51條第5 款，判決
如主文。
本案經檢察官丁○○到庭執行職務
中    華    民    國    97    年    3     月    10    日
                  刑事第十六庭  審判長法  官  林念祖
                                      法  官  楊文廣
                                      法  官  柯志民
上正本證明與原本無異。
如不服本判決，應於收受送達後10日內向本院提出上訴書狀（應
敘述具體理由並附繕本）。
上訴書狀如未敘述理由，應於上訴期間屆滿後20日內補提理由書
於本院。
                                      書記官  賴亮蓉
中    華    民    國    97    年    3     月    10    日
論罪之法條全文：
毒品危害防制條例第4條
製造、運輸、販賣第一級毒品者，處死刑或無期徒刑；處無期徒
刑者，得併科新臺幣一千萬元以下罰金。
製造、運輸、販賣第二級毒品者，處無期徒刑或七年以上有期徒
刑，得併科新臺幣七百萬元以下罰金。
製造、運輸、販賣第三級毒品者，處五年以上有期徒刑，得併科
新臺幣五百萬元以下罰金。
製造、運輸、販賣第四級毒品者，處三年以上十年以下有期徒刑
，得併科新臺幣三百萬元以下罰金。
製造、運輸、販賣專供製造或施用毒品之器具者，處一年以上七
年以下有期徒刑，得併科新臺幣1 百萬元以下罰金。
前五項之未遂犯罰之。
附表一：
┌──┬──────┬──────────────────────────┐
│編號│事        實│            所犯罪名及處刑（主刑及從刑）            │
├──┼──────┼──────────────────────────┤
│ 01 │詳如事實一(一)│丙○○販賣第二級毒品，處有期徒刑柒年貳月。扣案如附表│
│    │            │二編號01所示之物，沒收銷燬之。扣案如附表二編號02至04│
│    │            │所示等物，沒收。販賣第二級毒品所得新臺幣壹仟伍佰元沒│
│    │            │收之，如全部或一部不能沒收時，以其財產抵償之。      │
├──┼──────┼──────────────────────────┤
│ 02 │詳如事實一(二)│丙○○販賣第二級毒品，處有期徒刑柒年貳月。扣案如附表│
│    │            │二編號01所示之物，沒收銷燬之。扣案如附表二編號02至04│
│    │            │所示等物，沒收。販賣第二級毒品所得新臺幣貳仟元沒收之│
│    │            │，如全部或一部不能沒收時，以其財產抵償之。          │
├──┼──────┼──────────────────────────┤
│ 03 │詳如事實一(三)│丙○○販賣第二級毒品，處有期徒刑柒年貳月。扣案如附表│
│    │            │二編號01所示之物，沒收銷燬之。扣案如附表二編號02至04│
│    │            │所示等物，沒收。販賣第二級毒品所得新臺幣壹仟伍佰元沒│
│    │            │收之，如全部或一部不能沒收時，以其財產抵償之。      │
├──┼──────┼──────────────────────────┤
│ 04 │詳如事實一(四)│丙○○販賣第二級毒品，處有期徒刑柒年貳月。扣案如附表│
│    │            │二編號01所示之物，沒收銷燬之。扣案如附表二編號02至04│
│    │            │所示等物，沒收。販賣第二級毒品所得新臺幣壹仟伍佰元沒│
│    │            │收之，如全部或一部不能沒收時，以其財產抵償之。      │
├──┼──────┼──────────────────────────┤
│ 05 │詳如事實一(五)│丙○○販賣第二級毒品，處有期徒刑柒年貳月。扣案如附表│
│    │            │二編號01所示之物，沒收銷燬之。扣案如附表二編號02至04│
│    │            │所示等物，沒收。販賣第二級毒品所得新臺幣壹仟伍佰元沒│
│    │            │收之，如全部或一部不能沒收時，以其財產抵償之。      │
├──┼──────┼──────────────────────────┤
│ 06 │詳如事實一(六)│丙○○販賣第二級毒品，處有期徒刑柒年貳月。扣案如附表│
│    │            │二編號01所示之物，沒收銷燬之。扣案如附表二編號02至04│
│    │            │所示等物，沒收。販賣第二級毒品所得新臺幣壹仟伍佰元沒│
│    │            │收之，如全部或一部不能沒收時，以其財產抵償之。      │
├──┼──────┼──────────────────────────┤
│ 07 │詳如事實一(七)│丙○○販賣第二級毒品，處有期徒刑柒年貳月。扣案如附表│
│    │            │二編號01所示之物，沒收銷燬之。扣案如附表二編號02至04│
│    │            │所示等物，沒收。販賣第二級毒品所得新臺幣壹仟伍佰元沒│
│    │            │收之，如全部或一部不能沒收時，以其財產抵償之。      │
├──┼──────┼──────────────────────────┤
│ 08 │詳如事實一(八)│丙○○販賣第二級毒品，處有期徒刑柒年貳月。扣案如附表│
│    │            │二編號01所示之物，沒收銷燬之。扣案如附表二編號02至04│
│    │            │所示等物，沒收。販賣第二級毒品所得新臺幣壹仟伍佰元沒│
│    │            │收之，如全部或一部不能沒收時，以其財產抵償之。      │
├──┼──────┼──────────────────────────┤
│ 09 │詳如事實一(九)│丙○○販賣第二級毒品，處有期徒刑柒年貳月。扣案如附表│
│    │            │二編號01所示之物，沒收銷燬之。扣案如附表二編號02至04│
│    │            │所示等物，沒收。販賣第二級毒品所得數位相機壹台（價值│
│    │            │新臺幣柒佰伍拾元）沒收之，如全部或一部不能沒收時，追│
│    │            │徵其價額。                                          │
├──┼──────┼──────────────────────────┤
│ 10 │詳如事實一(十)│丙○○販賣第二級毒品，處有期徒刑柒年貳月。扣案如附表│
│    │            │二編號01所示之物，沒收銷燬之。扣案如附表二編號02至04│
│    │            │所示等物，沒收。販賣第二級毒品所得MP3 壹台（價值新臺│
│    │            │幣伍佰元）沒收之，如全部或一部不能沒收時，追徵其價額│
│    │            │。                                                  │
├──┼──────┼──────────────────────────┤
│ 11 │詳如事實一(十一)│丙○○販賣第二級毒品，處有期徒刑柒年貳月。扣案如附表│
│    │            │二編號01所示之物，沒收銷燬之。扣案如附表二編號02至04│
│    │            │所示等物，沒收。販賣第二級毒品所得床頭音響主機壹台（│
│    │            │價值新臺幣壹仟元）沒收之，如全部或一部不能沒收時，追│
│    │            │徵其價額。                                          │
├──┼──────┼──────────────────────────┤
│ 12 │詳如事實一(十二)│丙○○販賣第二級毒品，處有期徒刑柒年貳月。扣案如附表│
│    │            │二編號01所示之物，沒收銷燬之。扣案如附表二編號02至04│
│    │            │所示等物，沒收。販賣第二級毒品所得床頭音響喇叭壹組（│
│    │            │價值新臺幣壹仟元）沒收之，如全部或一部不能沒收時，追│
│    │            │徵其價額。                                          │
├──┼──────┼──────────────────────────┤
│ 13 │詳如事實一(十三)│丙○○販賣第二級毒品，處有期徒刑柒年貳月。扣案如附表│
│    │            │二編號01所示之物，沒收銷燬之。扣案如附表二編號02至04│
│    │            │所示等物，沒收。販賣第二級毒品所得價值新臺幣伍佰元之│
│    │            │誠品禮券（價值新臺幣伍佰元）沒收之，如全部或一部不能│
│    │            │沒收時，追徵其價額。                                │
├──┼──────┼──────────────────────────┤
│ 14 │詳如事實一(十四)│丙○○販賣第二級毒品，處有期徒刑柒年貳月。扣案如附表│
│    │            │二編號01所示之物，沒收銷燬之。扣案如附表二編號02至04│
│    │            │所示等物，沒收。販賣第二級毒品所得之財物新臺幣伍佰元│
│    │            │沒收之，如全部或一部不能沒收時，以其財產抵償之。    │
├──┼──────┼──────────────────────────┤
│ 15 │詳如事實一(十五)│丙○○販賣第二級毒品，處有期徒刑柒年貳月。扣案如附表│
│    │            │二編號01所示之物，沒收銷燬之。扣案如附表二編號02至04│
│    │            │所示等物，沒收。販賣第二級毒品所得3C產品（含MP3 、音│
│    │            │效卡及影像卡各壹個）（價值共新臺幣壹仟元）沒收之，如│
│    │            │全部或一部不能沒收時，追徵其價額。                  │
├──┼──────┼──────────────────────────┤
│ 16 │詳如事實一(十六)│丙○○販賣第二級毒品，處有期徒刑柒年貳月。扣案如附表│
│    │            │二編號01所示之物，沒收銷燬之。扣案如附表二編號02至04│
│    │            │所示等物，沒收。販賣第二級毒品所得價值新臺幣伍佰元之│
│    │            │油票（價值新臺幣伍佰元）沒收之，如全部或一部不能沒收│
│    │            │時，追徵其價額。                                    │
└──┴──────┴──────────────────────────┘
附表二：扣案物（偵卷60頁、本院卷92頁）
┌──┬────────┬───┬────────────────────┐
│編號│物品名稱        │所有人│            備            註            │
├──┼────────┼───┼────────────────────┤
│ 01 │第二級毒品甲基安│丙○○│被告於本院供稱：毒品在我那裡查獲的等語（│
│    │非他命（驗前總純│      │詳本院卷81頁）。而扣案之第二級毒品甲基安│
│    │質淨重約50.42 公│      │非他命，鑑定結果詳如附表六編號01號所示，│
│    │克）            │      │爰依毒品危害防制條例第18條第1 項前段規定│
│    │                │      │，應宣告沒收銷燬之。                    │
├──┼────────┼───┼────────────────────┤
│ 02 │電子秤一台      │丙○○│被告於本院供稱：甲○○要與我合買時，我要│
│    │                │      │秤給他看等語（詳本院卷81頁），是以，扣案│
│    │                │      │之電子秤1 台，係供被告秤重第二級毒品甲基│
│    │                │      │安非他命後，用以售予購毒者無誤。爰依毒品│
│    │                │      │危害防制條例第19條第1 項規定，宣告沒收。│
├──┼────────┼───┼────────────────────┤
│ 03 │行動電話一具    │丙○○│被告於本院供稱：手機是我的，…有用這支手│
│    │                │      │機與甲○○、乙○○及戊○○聯絡等語（詳本│
│    │                │      │院卷81頁）。是以，左開手機係供被告所有，│
│    │                │      │且用以與證人甲○○、乙○○及戊○○聯絡購│
│    │                │      │毒使用，爰依毒品危害防制條例第19條第1項 │
│    │                │      │規定宣告沒收。                          │
├──┼────────┼───┼────────────────────┤
│ 04 │上開編號02號毒品│丙○○│按毒品外包裝有防止毒品裸露、逸出及潮濕之│
│    │甲基安非他命之外│      │功用，並便於攜帶及運輸，其係供販賣、運輸│
│    │包裝            │      │、寄藏或持有毒品所用之物，至為顯然。如其│
│    │                │      │外包裝應屬可與毒品析離者，自應依毒品危害│
│    │                │      │防制條例第19條第1 項規定諭知沒收。最高法│
│    │                │      │院96年度台上字第5568號判決可資參照。扣案│
│    │                │      │之毒品甲基安非他命之外包裝，經內政部警政│
│    │                │      │署刑事警察局鑑定結果，可秤得包裝塑膠袋總│
│    │                │      │重約7.91公，即可分離秤重，則其外包裝可與│
│    │                │      │毒品析離，參酌上開判決意旨，自應依毒品危│
│    │                │      │害防制條例第19條第1 項規定，宣告沒收。  │
├──┼────────┼───┼────────────────────┤
│ 05 │身分證7 張、駕照│      │被告於本院供稱：證件是「阿龍」寄放在我那│
│    │4 張、健保卡2 張│      │裡的等語（詳本院卷81頁）。顯與本案被告販│
│    │及行照2張       │      │賣第二級毒品甲基安非他命無關，自不得宣告│
│    │                │      │沒收。                                  │
├──┼────────┼───┼────────────────────┤
│ 06 │門號0000000000號│      │按毒品危害防制條例第19條第1 項規定，犯販│
│    │SIM 卡1片       │      │賣毒品罪者，其供犯罪所用或因犯罪所得之財│
│    │                │      │物，均沒收之。但此並無「不問屬於犯人與否│
│    │                │      │沒收之」之特別規定，自應仍有刑法第38條第│
│    │                │      │1 項第3 款、第3 項前段之適用，即以屬於犯│
│    │                │      │人所有者為限，始得沒收之（參照最高法院94│
│    │                │      │年度台上字第4265號判決）。查扣案之左揭行│
│    │                │      │動電話門號SIM 卡，非屬被告所有，業據被告│
│    │                │      │於本院供稱：SIM 卡是我女友申請給我使用等│
│    │                │      │語（詳本院卷81頁），依前揭說明，自不得宣│
│    │                │      │告沒收。                                │
└──┴────────┴───┴────────────────────┘
附表三：證人甲○○通聯紀錄譯文
第一通：證人甲○○於96年3 月26日17時49分28秒，以其使用之
        0000000000號行動電話，與被告丙○○使用之00000000
        00號行動電話相互聯絡，代號A 為被告，代號B 為證人
        甲○○（詳偵卷78頁）
┌──┬───────────────────────┐
│代號│      通        話        內        容        │
├──┼───────────────────────┤
│ B  │在睡覺哦。                                    │
│ A  │嗯。                                          │
│ B  │我現在人在高雄，我現在上去你要睡到幾點？      │
│ A  │差不多了，你要幾張？                          │
│ B  │3 張呀。                                      │
└──┴───────────────────────┘
第二通：證人甲○○於96年4 月23日5 時25分49秒，以其使用之
        0000000000號行動電話，與被告丙○○使用之00000000
        00號行動電話相互聯絡，代號A 為被告，代號B 為證人
        甲○○（詳偵卷82頁）
┌──┬───────────────────────┐
│代號│      通        話        內        容        │
├──┼───────────────────────┤
│ B  │有了是不是？                                  │
│ A  │拿一半而已，叫人家幫我拿，沒有那麼多啦。      │
│ B  │那我可以拿多少？                              │
│ A  │3 張（臺音譯）吧。                            │
│ B  │你什麼要過去？                                │
│ A  │現在幾點啊？                                  │
│ B  │5 點啊。                                      │
│ A  │你不可能現在出發吧？                          │
│ B  │那有可能我在高雄。                            │
│ A  │那就睡到晚上吧。                              │
│ B  │好。                                          │
└──┴───────────────────────┘
第三通：證人甲○○於96年4 月26日11時43分12秒，以00000000
        00號公用電話，與被告丙○○使用之0000000000號行動
        電話相互聯絡，代號A 為被告，代號B 為證人甲○○（
        詳偵卷85頁）
┌──┬───────────────────────┐
│代號│      通        話        內        容        │
├──┼───────────────────────┤
│ B  │我等一下拿錢過去喔。                          │
│ A  │你和我說明天，又變成現在喔。                  │
│ B  │沒有啊，就下去高雄現在才回來。                │
│ A  │然後勒？                                      │
│ B  │然後我再跟你拿1500啦，總共是2000啦。          │
│ A  │下次不要再講一講，然後又在那裝傻，我和你講。  │
│ B  │好啦。                                        │
│ A  │你太誇張了。                                  │
│ B  │別生氣啦，我等會過去啦。                      │
└──┴───────────────────────┘
第四通：證人甲○○於96年4 月29日15時34分15秒，以其使用之
        0000000000號行動電話，與被告丙○○使用之00000000
        00號行動電話相互聯絡，代號A 為被告，代號B 為證人
        甲○○（詳偵卷89頁）
┌──┬───────────────────────┐
│代號│      通        話        內        容        │
├──┼───────────────────────┤
│ B  │我晚一點會過去喔。                            │
│ A  │幾點。                                        │
│ B  │6、7點，7、8點吧。                            │
│ A  │你要怎樣... ？                                │
│ B  │對啊。                                        │
│ A  │幾張（音譯），照舊喔？                        │
│ B  │對啊，照舊啊。                                │
│ A  │3 張（音譯）喔？                              │
│ B  │是啊。                                        │
│ A  │到時候我媽可能會在。                          │
│ B  │嗯，那就打電話來啊。                          │
│ A  │3 張喔？                                      │
│ B  │對啊，你再打電話來。                          │
│ A  │好。                                          │
└──┴───────────────────────┘
附表四：證人戊○○通聯紀錄譯文
第一通：證人戊○○於96年3 月11日14時38分11秒，以00000000
        00號電話，與被告丙○○使用之0000000000號行動電話
        相互聯絡，代號A 為被告，代號B 為證人戊○○（詳偵
        卷76頁）
┌──┬───────────────────────┐
│代號│      通        話        內        容        │
├──┼───────────────────────┤
│ B  │小高歹勢你在睡覺哦？                          │
│ A  │嗯。                                          │
│ B  │現在可不可以？                                │
│ A  │你等一下哦，現在多久到？                      │
│ B  │20分鐘。                                      │
│ A  │然後呢？然後呢？                              │
│ B  │1000呀。                                      │
│ A  │好。                                          │
└──┴───────────────────────┘
第二通：證人戊○○於96年3 月11日15時2 分35秒，以00000000
        00號電話，與被告丙○○使用之0000000000號行動電話
        相互聯絡，代號A 為被告，代號B 為證人戊○○（詳偵
        卷76頁）
┌──┬───────────────────────┐
│代號│      通        話        內        容        │
├──┼───────────────────────┤
│ B  │小高我到了哦，小高麻煩你一下可不可以幫我分成2 │
│    │包？                                          │
│ A  │這樣子哦。                                    │
│ B  │對呀我把他丟在孔廟這邊我過去拿就好了。        │
│ A  │你說你怎樣？                                  │
│ B  │我跟朋友來的啦我把他丟在孔廟這邊呀，你把他分成│
│    │2 包。                                        │
│ A  │這樣子已經不多了耶。                          │
│ B  │沒關係，你就把它分成有顆粒跟沒顆粒的。        │
│ A  │什麼意思？一個弄碎一點。                      │
│ B  │一點的不要給我。                              │
│ A  │對呀。                                        │
│ B  │你先拿給我的給可以的。                        │
│ A  │先給你可以的。                                │
│ B  │多久會下來？                                  │
│ A  │大概5 分鐘。                                  │
└──┴───────────────────────┘
第三通：證人戊○○於96年3 月28日13時35分25秒，以00000000
        00號電話，與被告丙○○使用之0000000000號行動電話
        相互聯絡，代號A 為被告，代號B 為證人戊○○（詳偵
        卷79頁）
┌──┬───────────────────────┐
│代號│      通        話        內        容        │
├──┼───────────────────────┤
│ B  │小高現在可以嗎？                              │
│ A  │1 張哦？                                      │
│ B  │對。                                          │
│ A  │你多久到？                                    │
│ B  │差不多半小時吧。                              │
│ A  │OK。                                          │
└──┴───────────────────────┘
第四通：證人戊○○於96年3 月28日16時45分56秒，以00000000
        00號行動電話，與被告丙○○使用之0000000000號行動
        電話相互聯絡，代號A 為被告，代號B 為證人戊○○（
        詳偵卷79頁）
┌──┬───────────────────────┐
│代號│      通        話        內        容        │
├──┼───────────────────────┤
│ B  │小高，幹XX剛拿那個被我媽發現。                │
│ A  │怎麼那麼不小心。                              │
│ B  │我去上廁所我怎麼知道，我跟你講我朋友有一臺抽到│
│    │的全新的DVD 你要不要？                        │
│ A  │他要賣多少？                                  │
│ B  │我是跟他估500 。                              │
│ A  │他要換哦？                                    │
│ B  │對呀換那個東西呀。                            │
│ A  │是全新的哦？                                  │
│ B  │對對....連包裝都沒拆。                        │
│ A  │好呀。                                        │
│ B  │你等一下用2 份給我.... 我 的那一份你隨便東一點│
│    │起來。                                        │
│ A  │500 我不知道要怎麼處理....盡量啦。            │
└──┴───────────────────────┘
第五通：證人戊○○於96年5 月13日20時17分13秒，以00000000
        00號行動電話，與被告丙○○使用之0000000000號行動
        電話相互聯絡，代號A 為被告，代號B 為證人戊○○（
        詳偵卷94至95頁）
┌──┬───────────────────────┐
│代號│      通        話        內        容        │
├──┼───────────────────────┤
│ B  │小高，你在幹麻？                              │
│ A  │在用電腦幹麻？                                │
│ B  │那你那邊東西還是一樣？                        │
│ A  │跟什麼時候的？                                │
│ B  │就上次給我的那個阿。                          │
│ A  │上次是什麼時候？                              │
│ B  │前2 天阿。                                    │
│ A  │前2 天喔，那應該是一樣的。                    │
│ B  │我有跟人家拿1 批（音譯），那3000啦。          │
│ A  │嗯。                                          │
│ B  │真的很好，都是結晶的。                        │
│ A  │是喔。                                        │
│ B  │我想說報1000給你，我還沒收費。                │
│ A  │我....這說，我還有的勒。                      │
│ B  │幹，拿去參考看看，真的很好，跟你的比起來真的很│
│    │好，你家過奶（音譯）喔？                      │
│ A  │搞不好我這也很奶烤（臺音譯）阿。              │
│ B  │你那哪有奶烤（臺音譯）啊？                    │
│ A  │沒嗎？                                        │
│ B  │沒阿，你那不會奶烤（臺音譯）。                │
│ A  │喔，我就還有阿，你。                          │
│ B  │那個人就說叫我拿3000，害我等一下就雜（臺音譯）│
│    │的。                                          │
│ A  │是阿，你就。                                  │
│ B  │我那天打給你，你沒接你可能再睡，我就找那個。  │
│ A  │對阿，你要拿沒和我問一下，我就.... 是 阿，最近│
│    │就不方便阿，今天母親節。                      │
│ B  │就是這樣我才說，幹我要現金。                  │
│ A  │是阿。                                        │
│ B  │不然你拿500 之後，我拿1000給你。              │
│ A  │啥？                                          │
│ B  │你拿500 的給我就好，我拿1000的東西給你。      │
│ A  │這麼好喔。                                    │
│ B  │是啦，我就是要現金啦，幹，身上都沒搜（臺音譯）│
│    │，今天還要和我媽出去吃飯，身體又乾乾的（臺音譯│
│    │），幹。                                      │
│ A  │是喔，好啦，你什麼時候？                      │
│ B  │我等會過去啦。                                │
│ A  │好啦。                                        │
│ B  │嗯。                                          │
└──┴───────────────────────┘
附表五：新舊法比較
┌────────┬────────┬────────┬────────┐
│法        條    │修正前規定      │修正後規定      │新舊法比較      │
├────────┼────────┼────────┼────────┤
│刑法第51條第5款 │宣告多數有期徒刑│宣告多數有期徒刑│(一)適用舊法。    │
│數罪併罰定應執行│者，於各刑中之最│者，於各刑中之最│(二)修正後刑法第51│
│刑              │長期以上，各刑合│長期以上，各刑合│條第5 款規定並非│
│                │併之刑期以下，定│併之刑期以下，定│較有利於被告，依│
│                │其刑期。但不得逾│其刑期。但不得逾│刑法第2 條第1項 │
│                │20年。          │30年。          │前段規定，適用修│
│                │                │                │正前刑法第51 條 │
│                │                │                │第5 款規定定其應│
│                │                │                │執行之刑。      │
└────────┴────────┴────────┴────────┘
附表六：扣案之甲基安非他命鑑定結果（本院卷14頁）
┌──┬───────────────────────┐
│編號│        鑑      定      結      果            │
├──┼───────────────────────┤
│ 01 │編號1 及編號3 至9 ；經檢視均為白色晶體，外觀型│
│    │態均相似：                                    │
│    │(一)驗前總毛重59.36 公克【包裝塑膠袋總重約7.91公│
│    │  克】。                                      │
│    │(二)1.共取0.17公克鑑定用罄，總餘51.28公克。     │
│    │  2.經呈色試驗分析結果：                      │
│    │    均呈甲基安非他命陽性反應。                │
│    │  3.抽取編號3 經以氣相層析/ 質譜分析法及核磁共│
│    │    振分析法分析結果：                        │
│    │    檢出二級毒品甲基安非他命成分。            │
│    │  4.抽取編號3，測得純度約98﹪。               │
│    │(三)依據抽測純度值，推估編號1 及編號3 至9 均含甲│
│    │  基安非他命之驗前總純質淨重約50.42公克。     │
├──┼───────────────────────┤
│ 02 │編號2：經檢視為白色晶體。                     │
│    │(一)驗前總毛重50.85 公克【包裝塑膠袋重1.37公克】│
│    │  。                                          │
│    │(二)1.取0.17公克鑑定用罄，餘49.31公克。         │
│    │  2.檢出NaCl「氯化鈉（俗稱食鹽）」成分。      │
│    │    未檢出二級毒品甲基安非他命成分。          │
└──┴───────────────────────┘


司法院資訊處製作；財團法人民間司法改革基金會備份。
